最高法院刑事判決　　　　　　九十四年度台上字第一一三一號
　　上　訴　人　甲○○
　　　　　　　　　　　　巷14.
　　　　　　　　　　　　10號.
上列上訴人因妨害國幣懲治條例等罪案件，不服台灣高等法院台
中分院中華民國九十三年十二月八日第二審判決（九十三年度上
訴字第一六六四號，起訴案號：台灣南投地方法院檢察署九十二
年度偵字第三八二八號），提起上訴，本院判決如下：
    主  文
上訴駁回。
    理  由
按刑事訴訟法第三百七十七條規定，上訴於第三審法院，非以判
決違背法令為理由，不得為之。是提起第三審上訴，應以原判決
違背法令為理由，係屬法定要件。如果上訴理由狀並未依據卷內
訴訟資料，具體指摘原判決不適用何種法則或如何適用不當，或
所指摘原判決違法情事，顯與法律規定得為第三審上訴理由之違
法情形，不相適合時，均應認其上訴為違背法律上之程式，予以
駁回。本件原判決維持第一審論處上訴人甲○○共同連續意圖供
行使之用，而偽造幣券，及共同意圖供行使之用，而偽造有價證
券罪刑（均為累犯）之判決，駁回其在第二審之上訴，已分別詳
認定犯罪事實之依據及憑以認定之理由，並對上訴人否認犯罪
之辯詞，如何不足採信，亦已依據卷內資料予以指駁及說明。上
訴意旨謂：上訴人始終否認偽造幣券及點餐券，幣券及點餐券均
係綽號「阿宏」與何金德所偽造，原判決附表所示之物悉屬何金
德所有，上訴人固曾拿出偽造之幣券問他人可不可以用，但未曾
行使。至監聽紀錄提及上訴人製作偽鈔，只是對他人吹牛，上訴
人僅國中程度，委無能力偽造幣券及點餐券，上訴人只是為「阿
宏」與何金德跑腿，苟應負刑責，僅應論以幫助犯，原判決仍論
上訴人以共同正犯，顯有未洽等語，係就原審已詳為調查論斷與
說明之事項，再事爭執，殊非適法之第三審上訴理由。又關於犯
罪之時間，如非犯罪構成之要素，而與犯罪同一性無關者，判決
書所為犯罪時間之記載，若已達於可得確定之程度，而無礙於犯
罪同一性之辨別，即不生違背法令之問題。原判決認定上訴人與
「阿宏」共同連續偽造幣券之時間為民國九十二年八月中旬某日
起至同年十月十六日止，與「阿宏」共同連續偽造點餐券之時間
為九十二年八月中旬某日起至同年十月十六日前之某一時間，均
已達於可得確定之程度，而無礙於犯罪同一性之辨別，不得任指
為違法。再刑事訴訟法第三百七十九條第十款所謂應調查之證據
，係指與待證事實有重要關係，在客觀上認為有調查之必要者而
言。卷查，在上訴人住處查獲如原判決附表編號一至三十一所示
之物，業據證人何金德於第一審法院審理時供明非其所有，事實
已臻明確，原審未再提訊何金德，不為無益之調查，難謂有調查
未盡之違法。此外，上訴人徒憑己意，對原審職權之適法行使及
原判決理由已說明之事項，任意爭辯，顯與法定上訴第三審之形
式要件不符，其上訴違背法律上之程式，應予駁回。
據上論結，應依刑事訴訟法第三百九十五條前段，判決如主文。
中　　華　　民　　國　九十四　年　　三　　月　　十　　日
                      最高法院刑事第四庭
　                        審判長法官  謝　家　鶴
                                法官  洪　文　章
                                法官  花　滿　堂
                                法官  陳　世　淙
                                法官  洪　佳　濱
      本件正本證明與原本無異
                                      書  記  官
中　　華　　民　　國　九十四　年　　三　　月　二十三　日
                                                        Ｌ
